【裁判字號】    92,易,601
【裁判日期】    921210
【裁判案由】    侵占
【裁判全文】
臺灣桃園地方法院刑事判決                          九十二年度易字第六一號
    公  訴  人  臺灣桃園地方法院檢察署檢察官
    被      告  甲○○
右列被告因侵占案件，經檢察官提起公訴（九十二年度偵字第四一六八號），本院判
決如左：
    主  文
甲○○意圖為自己不法之所有，而侵占自己持有他人之物，處有期徒刑參月，如易科
罰金，以參佰元折算壹日。
    事  實
一、甲○○於民國九十二年一月二十三日，在台北縣三重市○○街十六號，向「美龍
    交通企業有限公司」之負責人乙○○承租二Ｃ—二０二號營業小客車一輛，雙方
    約定租賃期限為一月（起訴書誤載為一年），租金每日新台幣（下同）八百元，
    每五日繳款一次。詎甲○○僅繳交第一期租金四千元後，即避不見面，未再依約
    繳款，且竟意圖為自己不法之所有，而基於侵占犯意，自九十二年一月二十三日
    租車時起迄同年四月二十二日止，將上開營業小客車據為己有，除初始用於營業
    攬客約一個月外，此後即做為代步之用，嗣更將之棄置於台北縣新莊體育場附近
    ，而侵占上開營業小客車。迨租期屆滿，乙○○遍尋甲○○不遇，始發覺受騙。
    上開營業小客車嗣於同年四月二十二日，由乙○○在上處新莊體育場旁自行尋獲
    。
二、案經乙○○訴請台灣桃園地方法院檢察署檢察官偵查起訴。
    理  由
一、訊據被告甲○○固坦承於右揭時間、地點，向乙○○租用二Ｃ—二０二號營業小
    客車，而於繳交第一期四千元租金後，即未再依約繳納租金，亦未返還該車等事
    實不諱，惟否認有何侵占犯行。辯稱：車子我租了以後沒有開很久，大概用來營
    業了一個月，之後就供自己代步，總共開了大概二、三個月，就把車子放在新莊
    的路邊。因為沒錢繳租金，所以不敢去還。當時我正在辦離婚，沒有住在家裡，
    也沒有住在我給公司的地址，所以不知道公司有來要車，我沒有侵占的意思云云
    。經查，右揭事實，業據告訴人乙○○於偵審中指訴在卷，並有租車契約書、汽
    車新領牌照登記書各一份附卷可稽，即被告除辯稱：伊並無侵占故意云云外，亦
    不否認上開租車未還，亦未償付租金等事實。被告自九十二年一月二十三日租車
    時起，迄同年四月二十二日乙○○自行尋回該車時止，前後足有三個月，已超過
    租期達二個月之久，在此期間，除繳交第一期四千元租金外，即未再繳納任何一
    期租金，亦未與乙○○聯絡，音訊杳然，佐以被告駕駛該車，除初始用於營業攬
    客約一個月外，此後僅做一己代步之用，甚且將該車棄置台北縣新莊路邊，始由
    乙○○自行尋回，核其所為，將該車視如己有，有為自己不法所有之侵占意圖，
    甚為明顯。被告雖辯稱：因為沒錢繳租金，所以不敢去還車，也不知道公司有來
    要車，沒有侵占的意思云云。姑不論告訴人乙○○指稱：「（有請其他計程車司
    機幫忙找車），有二次司機看到甲○○，要攔他，他就闖紅燈跑掉」、「有通知
    甲○○他太太（要車）」等語（本院九十二年四月三十日、八月二十九日筆錄）
    ，顯與被告所辯不符，即本件租賃期間不過一個月，早已期滿，則乙○○到期見
    被告未來還車，亦未繳付租金，勢必前往催討，亦屬經驗上當然之事，是被告既
    可預期乙○○前來索車，又何需現實受乙○○催討，始知應該還車？再者，被告
    縱然因無錢繳付租金，而不敢前去還車，然現今遠地通訊便捷，以電話、信件通
    知乙○○車子所在，甚或將車託人代還，均無需被告親自出面，亦能將車歸還，
    可見因無錢不敢還車云云，不過託詞而已。足見被告所辯，無非卸責之詞，並不
    可採。綜上所述，本件事證明確，被告犯行堪予認定，應依法論科。
二、核被告甲○○所為，係犯刑法第三百三十五條第一項之侵占罪。爰審酌被告犯罪
    之動機、手段，對乙○○造成之損害，事後被告並未與乙○○和解，該營業小客
    車亦係由乙○○自行查訪尋回，及被告犯後坦承部分犯罪事實等一切情狀，量處
    如主文所示之刑，並諭知易科罰金之折算標準。
據上論斷，應依刑事訴訟法第二百九十九條第一項前段，刑法第三百三十五條第一項
、第四十一條第一項前段，罰金罰鍰提高標準條例第一條前段、第二條，判決如主文
。
本案經檢察官林秀敏到庭執行職務。
中        華        民        國    九十二    年    十二    月    十    日
                                  臺灣桃園地方法院刑事第八庭
                                      審判長法  官     林恆吉
                                            法  官     劉秀君
                                            法  官     陳彥宏
右正本證明與原本無異
如不服本判決書應於送達後十日內向本院提出上訴狀
                書記官     翁其良
中        華        民        國    九十二    年    十二    月    十    日
論罪法條：刑法第三百三十五條第一項
中華民國刑法第三百三十五條
 (普通侵占罪)
意圖為自己或第三人不法之所有，而侵占自己持有他人之物者，處五年以
下有期徒刑、拘役或科或併科一千元以下罰金。
前項之未遂犯罰之。


司法院資訊處製作；財團法人民間司法改革基金會備份。
